# 请教陈版关于出租方融资租赁资产公允价值的问题

提问人：TomyRen 时间：2016-06-29 12:05:53
陈版，准则中规定，租赁期开始日，租赁资产公允价值与其账面价值如有差额，应当计入出租人的当期损益。 现在有个融资租赁公司，租赁资产系公司批发购入，价格比市场零售价低 5000 左右，请问在会计核算时能否认为零售价为公允价值，批发价为账面价值， 5000 元差异直接计入当期的营业外收入呢？

回答人：chenyiwei
一般情况下，只有该租赁物的生产商或贸易商以融资租赁方式销售其产品时，才会单独确认进销差价收益（以商品市场价格作为收入，以取得成本作为成本）。专业的融资租赁公司一般较少确认这块差价收益，除非有确凿证据表明租赁资产的取得成本低于租赁开始日的公允价值，否则不会确认该项营业外收入，而是将应收租赁款折现到租赁资产原账面价值的IRR作为折现率，将该差额作为租赁期内所确认的利息收入的一部分。